臺灣臺北地方法院小額民事判決
111年度北小字第529號
原      告  同心行銷有限公司

法定代理人  黃欣怡  


被      告  陳姵言  



上列當事人間請求給付報酬事件，於中華民國111年4月13日言詞
辯論終結，本院判決如下：
　　主      文
被告應給付原告新臺幣壹拾萬元，及自民國一百一十年十一月十
七日起至清償日止，按年息百分之五計算之利息。
訴訟費用新臺幣壹仟元由被告負擔。
本判決得假執行；但被告如以新臺幣壹拾萬元預供擔保，得免為
假執行。
    事實及理由要領
一、原告起訴主張：被告前於民國110年5月4日與原告簽訂債務
    整合委託書（下稱系爭委託書），約定勞務報酬新臺幣（下
    同）20萬元，被告並同意以信用卡刷卡支付20萬元（中信、
    聯合及元大信用卡支付款項91,700元、玉山信用卡支付款項
    108,300元）予原告。嗣於110年7月23日被告因個人事由終
    止上開契約，兩造協商原告退還10萬元報酬費用予被告，並
    簽立終止合約切結書（下稱系爭切結書），原告亦已依約退
    還10萬元予被告，然被告嗣後卻又自行取消玉山銀行刷卡款
    項共108,300元。經原告聯繫被告應依終止合約約定給付10
    萬元報酬，惟被告僅退回8,300元，迄今仍積欠協商後之10
    萬元報酬未付。為此，爰起訴請求被告給付10萬元及自支付
    命令送達翌日起至清償日止，按年息5%計算之利息。
二、被告則以下情詞置辯，並聲明：原告之訴駁回；如受不利之
    判決，願供擔保請准宣告免為假執行。
㈠、原告公司李姓員工前電訪被告，宣稱自己為花旗銀行行銷人
    員，告知可以協助被告進行債務協商，其後原告公司由蔡姓
    員工與被告接觸，在與被告面談債務處理事宜時，以「要協
    商，信用卡不能有可用餘額」為名，騙取被告信用卡，藉查
    詢卡額之名，趁機擅刷卡費20萬元（聯邦39,200元、元大16
    ,300元、玉山108,300元、中信36,200元）做為「委託服務
    費」，在被告發現有異詢問下，蔡員宣稱「如協商不成會全
    額退費」，並拿出身份證供被告查看，藉以取信被告，在造
    成既定事實下及時間已晚為由，催促、迫使被告簽名，完成
    「委託書」。嗣因債務協商不成，被告要求原告依承諾返還
    當初擅刷費用20萬元時，原告卻不依當時承諾返還費用，強
    引被告無奈被迫簽名、違反誠信及平等互惠原則的「委託書
    」條款拒絕返還款額。經多次聯繫未果，被告告知如不退款
    將進行舉報後，原告才再以欺瞞、要脅方式要被告簽立終止
    合約切結書，被告迫於急需取回款項以減輕財務負擔，而簽
    立切結書，原告始返還擅刷部份款額10萬元。嗣玉山銀行信
    用卡暨支付金融事業處電話聯繫被告，告知該公司進行稽查
    作業時，發現被告卡片消費有不尋常交易情形，並說明債務
    協商當事人親自處理即可、銀行不收代辧案件等情事，認為
    被告恐遭詐騙，協助被告在本事件中退刷原告公司蔡姓員工
    擅刷該行的款額108,300元。
㈡、原告公司蔡姓員工，共詐刷被告4張銀行卡、5筆消費，金額
    合計20萬元，事後不願履行全額退費的承諾，在歷經悍拒、
    欺瞞、稽核退款歷程中，被告合計收到原告公司二次返還款
    項10萬元(55,500+44,500元)，後由玉山銀行協助被告取消
    可疑交易，退還刷卡費10萬8千300元(42,800 +65,500元)，
    共計208,300元。110年10月4日被告確認玉山銀行卡費已刷
    退後，雖遭原告詐騙及折騰，被告仍本誠信原則，將溢退之
    8,300元透過原告元大銀行帳戶，匯回原告。原告既保證協
    商不成會全額退費，原告自應返還被告全部款項而不得再向
    被告請求。　　
三、按當事人主張有利於己之事實者，就其事實有舉證之責任，
    民事訴訟法第277條前段定有明文；原告對於自己主張之事
    實已盡證明之責後，被告對其主張，如抗辯其不實並提出反
    對之主張者，則被告對其反對之主張，亦應負證明之責，此
    為舉證責任分擔之原則，最高法院98年台上字第372號判決
    可資參照。又「債務金額：甲方委任委託乙方向銀行洽辦債
    務協商金額為新台幣約200萬元整。」；「甲方保證於債務
    協商申辦之同時，甲方同意以信用卡授權以協商債務核准總
    額之10%金額支付乙方以作為委任送件及提供顧問服務之勞
    務與報酬」；「甲方陳姵言於110年5月4日委託同心行銷有
    限公司辦理前置協商事宜（合約編號0000000），甲方同意
    支付乙方代辦費用$20萬元申辦債務協商方案。甲方因個人
    因素請求契約終止，因委託書合約有載明，因個人因素不辦
    理，乙方將不退還任何費用。經甲乙雙方調解後，乙方願意
    部分退費給甲方，退款總金額為$100,000元。……雙方已二度
    協議，不得再有任何異議，經甲方簽名蓋印後即刻生效，恐
    口說無憑，特立此據。」，系爭委託書第貳條、第肆條第二
    項、系爭切結書分別定有明文。經查，原告主張兩造於110
    年5月4日簽訂系爭委託書，被告並以信用卡支付20萬元委任
    費用（聯邦信用卡刷卡39,200元、元大信用卡刷卡16,300元
    、玉山信用卡刷卡108,300元、中信信用卡刷卡36,200元）
    ，嗣被告終止契約，兩造並於110年7月23日簽立系爭切結書
    ，原告並退還10萬元予被告，被告嗣將玉山信用卡刷卡之10
    8,300元退刷，及匯款8,300元予原告等情，有系爭委託書及
    切結書在卷可稽，且為被告所不爭，此部分事實，堪信為真
    實。是被告雖先以聯邦信用卡刷卡39,200元、元大信用卡刷
    卡16,300元、玉山信用卡刷卡108,300元、中信信用卡刷卡3
    6,200元，然就被告以聯邦信用卡刷卡39,200元、元大信用
    卡刷卡16,300元、中信信用卡刷卡36,200元，共計91,700元
    部分，加計玉山信用卡刷卡金額中之8,300元，原告共退還1
    0萬元（91,700+8,300），則依系爭切結書之約定，玉山信
    用卡刷卡餘款10萬元（原刷卡108,300元-原告退款10萬元中
    之8,300元）即應係作為系爭委託書及切結書約定之報酬10
    萬元（原約定報酬20萬元-退款10萬元費用）支付予原告。
    然被告不爭執其自行刷退玉山信用卡支付款項108,300元，
    顯然被告將以玉山信用卡刷卡金額中應支付予被告之10萬元
    報酬亦一併刷退，而未依約給付10萬元報酬予原告，是原告
    依系爭委託書及切結書請求被告給付積欠之10萬元報酬，自
    屬有據。
四、被告雖辯稱其係受原告員工以前揭方式誘騙、脅迫始簽下系
    爭委託書及切結書，且原告員工欺瞞被告擅刷信用卡支付費
    用云云，然為原告所否認，被告就此有利於己之事實復未能
    提出證據以實其說，尚難僅憑被告所述遽可認定，其所辯上
    情，已難遽信。復觀諸原告所提出被告不爭執真正之被告與
    原告公司員工之對話紀錄（見本院卷第121頁至151頁），及
    其中被告與原告蔡襄理之對話紀錄略以：「2021/07/12(一)
    下午08:40陳姵言"1.初次聯繫的李麗雲小姐自稱是花旗銀行
    專員，與事實不符，顯有欺詐之嫌。2.簽約未訂定期程、内
    容不周全，甲乙方權益不對等，有趁人之危之虞。3.實際刷
    卡四張，趁我信任蔡襄理與未查帳之時，誤導我簽下终止契
    約協議書，顯有欺瞞之嫌。4.本案委由同心行銷有限公司辦
    理，但刷卡卻非同心行銷有限公司，顯然本人信用卡被「派
    維爾科技-耐斯有限公司」冒刷。基於上述疑慮，懇請蔡襄
    理妥為處理本案…。2021/07/13(二）上午09:11蔡政賢：…1.
    因為我們有配合花旗的行員有在推他們的貸款，所以我們的
    專員開發都是這樣說。我跟你約訪碰面後也是都有跟您解釋
    我們非銀行也有提供名片清楚的告知我們公司是同心行銷，
    所以完全沒有你說的詐欺之疑。2.雙方合約簽訂也全部都有
    跟您解釋清楚，包括申辦流程時間多久，你也是在清楚同意
    的情況下才會簽約。你現在說雙方權益不對等我們趁人之危
    ，這對我們是嚴重的毀謗。你一直訴求我們費用全退還給你
    ，我們處理了2個月一直用心積極要幫你解決問題，因為你
    當初的隱瞞定存的問題導致整合協商無法承作，要幫你用房
    貸處理你一直拒絕，生怕你先生知道，所以幫你嘗試信貸的
    方式解決，但你負債比過高不能承辦，我們最後要用個別協
    商的方式繼續幫你處理是你要中途解約不續辦，不是我們沒
    辦理好，如按照合約内容中途解約本就是無法退還費用了。
    3.實際刷卡事情，在當初跟你簽約申辦時，清楚告知過我們
    的費用支付方式，也是在你的同意下才提供4張信用卡給我
    ，且當面幫你授權200000手續費，每一筆金額你都必須收取
    簡訊認證碼再提供給我才會成功，所以一切動作都沒有問題
    。至於你說的誤導你，昨天有跟你說到我們刷卡請款也是有
    入帳時間差，我們公司的行政沒注意好一開始也只看到3920
    0跟16300兩筆，本來你要中止是任何的費用都無法退還給你
    ，我已經幫你寫報告上去給公司且極力爭取幫你把55500的
    全額退款給你…。4.派維爾科技刷卡系統是我們公司配合的
    刷卡線，外面任何做生意的店家都是一樣，使用的刷卡線名
    稱不會是自己的公司名。而且我們也沒有因為不是我們公司
    名就不承認有給你收費，所以你說的冒用盜刷的問題是完全
    不成立，…上午09:23陳姵言：謝謝蔡襄理的說明，144500元
    是一筆不小的數字，言語上若較急切請包涵，沒有要恐嚇您
    的意思，謝謝您承諾要幫我爭取，麻煩您體恤我的困難，等
    候您的回覆，麻煩您，謝謝！上午09：25蔡政賢：好的上午
    09:29陳姵言拜託拜託了！2021/07/15 (四）上午09:50蔡政
    賢：早！退費部分我已經有再呈報公司幫你爭取了，公司已
    不讓我再經手您的案件。我們法務那邊今天會跟你回覆結果
    。上午10:53陳姵言：辛苦難為您了，法務陳小姐不是很友
    善，但願能給我符合比例原則的退款，謝謝！」、被告與原
    告法務陳小姐之對話紀錄略以：「2021/07/06下午03:37同
    心法務陳小姐：陳老師〜目前狀況自己已向個人保單借款,也
    核貸了〜請求法務不要跑債務協商流程對嗎?"下午03:41陳姵
    言：是的。下午午03:43同心法務陳小姐：那公司這邊會有
    一張停止辦理終止契約書會PO給你簽這樣法務這裡才能做結
    案，不然公司會一直追踪案件進度。下午03:43陳姵言：之
    前已經確認過債務協商無法進行，所以朝向代償方案，代償
    也未核准。下午03:46陳姵言：麻煩您了。下午03:47陳姵言
    ：蔡經理當時有承諾未辦理成功不會收取任何服務費。下午
    03:52同心法務陳小姐：那是沒辦理成功〜現在法務就是等你
    完成貸款後要幫你跑債務調解的協商窗口，上次有跟你說了
    ,是你請我等等，先不要拉聯徵你記得嗎?下午04:06陳姵言
    ：我不辦債務調解，錢請退還給我。下午04;20陳姵言感謝
    經過向蔡襄理說明後，他承諾會儘快還款給我。下午05:26
    同心法務陳小姐：法務這裡已收到案件終止切結書與退款單
    ~檔案已歸檔為：案件終止並結案〜將不在進行任何申辦事項
    ,請您放心〜下午05:26同心法務陳小姐[照片]下午05:26同心
    法務陳小姐[照片]下午05:26同心法務陳小姐[記事本](null
    )下午05:27陳姵言謝謝您。2021/07/15 (四）下午01:54同
    心法務陳小姐：@陳姵言蔡先生盡力幫你二次爭取的退費，
    公司已做最大的退讓並擬定、方便連繫或直接於群組告知就
    好?下午02:00陳姵言：謝謝，請問如何處理？下午02:16同
    心法務陳小姐雙方各退一步，雙方各承擔一半損失金額，公
    司總共退你90000元，上次已退55500元，餘款34500元是否
    也退回你的郵局帳戶？下午03:11陳姵言今日本來正研議後
    續的檢舉及法律訴訟程序，實則無奈。謝謝貴公司的重視，
    顯見貴公司願意妥善處理本案。貴公司的前置作業我願意支
    付7萬元，請兩日内將餘款新臺幣74500元匯人我的郵局帳號
    。若無法解決，只好依照原方式處理了。下午03:53同心法
    務陳小姐[照片]下午03:53同心法務陳小姐請您在看一下委
    託書說明下午03:58同心法務陳小姐：陳老師~案件5月至今~
    並不是沒有進行任何作業,如果你名下沒有存款(當初也沒告
    知），前置協商新的方案早就出來了，要開始申辦債務調解
    ，終止契約也是你的決定，公司退你55500元，雙方不得有
    任何異議你也簽了，綜合以上，都有書面證據.要不是蔡先
    生一直呈報告給公司做退款變更，你的案件早就無異議結案
    〜。2021/07/23 (五)下午04:05同心法務陳小姐[照片]下午0
    4:05同心法務陳小姐@陳姵言終止切結書已限掛寄出〜請留意
    信件。2021/07/30 (五)上午11:38同心法務陳小姐"陳老師〜
    請問有收到終止合約切結書嗎？請儘速寄回以完成退款程序
    〜謝謝!下午12:02陳姵言已寄回今日應可收到。下午12:02陳
    珮言[照片]下午12:05蔡政賢Ok下午02:18蔡政賢@陳姵言資
    料已收到了，案件就到此落幕並結案了。2021/08/01(日)下
    午01：19陳姵言：剛査帳已收到。2021/08/02 (一）上午08
    :04同心法務陳小姐8/2已歸檔結案。」等語可知，原告公司
    員工於系爭委託書簽訂之隔日即開始為被告處理相關債務協
    商事宜並申請有關文件，被告對於原告員工有為其辦理債務
    協商一事及流程均知悉並多次商討及提供相關資料，且提供
    信用卡與原告公司蔡襄理，同意刷卡給付費用20萬元，嗣因
    被告名下有母親以其名義之定期存款而未能辦理信用貸款，
    原告另尋其他個人債務協商方案，惟被告已自行辦理保單借
    款，故向原告表示終止契約，而非原告協商不成，且於被告
    要求原告退款之過程，被告亦曾表示其同意支付原告前置作
    業費7萬元，希望原告能再退其74,500元，之後再經兩造協
    商原告願退還10萬元，原告請被告簽立系爭切結書，被告亦
    係自願同意簽下系爭切結書回傳予原告，自難認被告簽立系
    爭切結書係遭原告欺瞞、要脅所致或有何違反誠信及平等原
    則。是兩造既係經由多次之協商過程就原告應退還之委任費
    用金額達成協議，原告並已依約退還10萬元予被告，被告自
    應受此切結書之拘束而不得再主張原告應全額退還，被告辯
    稱其係受原告員工誘騙、脅迫始簽下系爭委託書及切結書，
    及原告員工欺瞞被告擅刷信用卡支付費用，原告不得依系爭
    委託書及切結書請求其給付委任費用10萬元云云，並非可採
    。
五、從而，原告本於系爭契約之法律關係，訴請被告給付10萬元
    及自支付命令送達翌日即110年11月17日起至清償日止，按
    年利率5%計算之利息，洵屬正當，應予准許。
六、本件事證已臻明確，兩造其餘攻擊防禦方法及所提之證據，
    核與判決結果不生影響，爰不一一論述，附此敘明。
七、本件係小額程序為被告敗訴之判決，依民事訴訟法第436條
    之20規定，應職權宣告假執行。並依同法第392條第2項規定
    ，依職權宣告被告如預供擔保後，得免為假執行。
八、本件訴訟費用額，依後附計算書確定如主文所示金額。
中　　華　　民　　國　　111 　年　　5 　　月　　4 　　日
                  臺灣臺北地方法院臺北簡易庭
    　　　　　　　　　        法  官　李宜娟
以上正本係照原本作成。
如不服本判決，應於判決送達後20日內向本庭提出上訴狀。（須
按他造當事人之人數附繕本）如委任律師提起上訴者，應一併繳
納上訴審裁判費。
中　　華　　民　　國　　111 　年　　5 　　月　　4 　　日
            　　　　　　　　　書記官　官逸嫻
附錄：
一、民事訴訟法第436條之24第2項：
　　對於小額程序之第一審裁判上訴或抗告，非以其違背法令為
    理由，不得為之。
二、民事訴訟法第436條之25：
　　上訴狀內應記載上訴理由，表明下列各款事項：
    ㈠原判決所違背之法令及其具體內容。
    ㈡依訴訟資料可認為原判決有違背法令之具體事實。
三、民事訴訟法第436條之32條第2項：
    第438條至第445條、第448條至第450條、第454條、第455條
    、第459條、第462條、第463條、第468條、第469條第1款至
    第5款、第471條至第473條及第475條第1項之規定，於小額
    事件之上訴程序準用之。 

　　　計　　算　　書
項　　　　目             金　額（新臺幣）    　　備　註
第一審裁判費   　 　　   1,000元
合　　　　計　　　       1,000元